

### **HAKKIMDA**

Merhaba, ben Arif 2023 yılında Atatürk Üniversitesi'nde Yönetim Bilişim Sistemleri bölümünden mezun oldum. Üniversite yıllarımda, Teknokent'te proje seviyesinde destek vererek gerçek dünya deneyimleri edindim. Yazılım ve teknoloji alanındaki gelişmeleri yakından takip ediyor ve özellikle .NET üzerinde Mvc ve Api projeleriyle ilgileniyorum. Geliştirdiğim projeleri SOLID prensiplerine uygun olarak tasarlayıp, popüler kütüphaneleri kullanarak hayata geçiriyorum. Kendimi sürekli geliştirmeye açık bir yaklaşımla, öğrenmeye istekliyim. dinamik ve Uzmanlık alanlarım ve iş deneyimimle yazılım dünyasına değerli katkılar sunmaya hazırım. Teknolojik açıdan geleceğe odaklı ve ekip çalışmasına yatkın bir yapıya sahibim. Değerli katkılar sağlamak için sabırsızlanıyorum.

## **BAĞLANTILAR**

Linkedin:

https://www.linkedin.com/in/arifiskilip

Github:

https://github.com/arifiskilip

## **DİLLER**

İngilizce(A2)

# ARİF İSKİLİP

# Software Developer



Ankara/Türkiye



arifiskilip@gmail.com



05534859978



Deneyim

#### Tobeto

.Net & Angullar Full Stack Developer Trainee 01.2024 - Halen  Sanayi Bakanlığı'nın öncülüğünde gerçekleştirilen 'İstanbul Kodluyor' projesine kabul edilerek, .NET & Angular Full Stack Developer eğitimi almaktayım.

Hrsp Yazılım Ve Danışmanlık Hiz. Ltd. Şti.

Software Developer 01.2023 - 04.2023

- SAP HR MODULE
- HTML, CSS, JS
- ANGULAR
- Asp.Net Core
- Microsoft Identity
- MsSQL

Tusaş / Tai Türk Havacılık Ve Uzay San. Aş.

Software Test Intern 10.2017 - 06.2018  Yazılım geliştirme sürecinin farklı aşamalarının test etme görevini üstlendim.



**Eğitim** 

Atatürk Üniversitesi

09.2019 - 06.2023

Lisans

Yönetim Bilişim Sistemleri (3.33)

Elvanköy İmkb M.T.A.L.

2014 - 2018

Lise

Bilişim Sistemleri / Veri Tabanı



Beceriler -

.Net Core | Rest API | MVC | MsSQL | PostgreSQL | MongoDb | Entity Framework | Identitiy | Angular | React | Html-Css-Js | jQuery | N-Tier Arch. | Clean Arch. | JWT